# 票据保理的一个净额列报问题

提问人：wx_634387e92ba2 时间：2022-10-25 16:48:50
陈老师好！
假设 100 块，保理后流入 80 块，只有一次现金收取活动，但是拆分时候，客户是视为 2 项， 100 元的收到，和-20元的流出。这样列报是不是有点问题啊？是否直接 80 元在终止确认时候列为经营活动流入即可？感觉这样是虚拟现金流了吧？

回答人：chenyiwei
是，直接按 80 列报一笔现金流量，不应虚拟两笔各为 100 和-20的现金流。